臺灣臺南地方法院刑事判決　　　　　　　99年度易字第1756號
公　訴　人　臺灣臺南地方法院檢察署檢察官
被　　　告　陳俊生
上列被告因違反毒品危害防制條例案件，經檢察官提起公訴（99
年度毒偵字第2426號），本院判決如下：
    主  文
本件免訴。
    理  由
一、公訴意旨略以：被告陳俊生基於施用第二級毒品甲基安非他
    命之犯意，於民國99年7月24日19時30分許，在其位於臺南
    市○區○○街152號住處房間內，以將甲基安非他命放入玻
    璃球內用火燒烤吸其煙霧之方式，施用第二級毒品甲基安非
    他命，嗣於同年月25日至警局採集尿液送檢結果呈甲基安非
    他命陽性反應，始悉上情，因認被告涉犯毒品危害防制條例
    第10條第2項之施用第二級毒品罪嫌等語。
二、經查：
  (一)本案被告經警通知，於99年7月25日13時15分許，在臺南市
    政府警察局第五分局採集之被告尿液檢體，經送長榮大學檢
    驗結果，呈現甲基安非他命、安非他命陽性反應，有上開大
    學99年8月3日確認報告暨臺南市警察局第五分局送驗尿液及
    年籍對照表各1份附卷可稽（見警卷第3、4頁）。又被告於
    警詢及本院審理中均坦承於前開警方採尿送驗前，係於99年
    7月24日19時30分許，在臺南市○區○○街152號住處房間內
    ，以將甲基安非他命放入玻璃球內用火燒烤吸其煙霧之方式
    ，施用第二級毒品甲基安非命乙次，是被告於上開時、地，
    曾施用第二毒品甲基安非他命之事實，固堪認定。
  (二)又被告於上開時日（99年7月25日）經警通知採尿送驗後，
    繼因被告涉嫌毒品危害防制條例案件，於同年月27日8時許
    ，經警持本院核發搜索票，在臺南市○區○○街152號被告
    住處搜索後，並經被告同意，於該日（即27日）10時10分採
    集被告之尿液（臺南市警察局第五分局送驗尿液及年籍對照
    表採驗日期誤繕為99年7月25日10時10分）送長榮大學檢驗
    ，檢驗結果顯示被告尿液亦呈現甲基安非他命、安非他命陽
    性反應，檢察官據此以被告涉犯施用第二級毒品罪嫌，而向
    本院聲請簡易判決處刑，經本院以99年度簡字第2507號刑事
    簡易判決判處被告有期徒刑6月確定在案（下稱另案，上開
    簡易判決就被告施用二級毒品時間，誤繕為99年7月25日上
    午10時10分採尿回溯前96小時之某時許），此有本院99年度
    簡字第2507號卷宗、臺灣臺南地方法院檢察署99年度聲搜字
    第58號卷宗、公務電話紀錄表乙紙在卷可參。
  (三)經查，被告於本案99年7月25日13時15分許，為警所採之尿
    液，經送驗結果，甲基安非他命濃度為2084ng/ml、安非他
    命濃度為566ng/ml（見本案警卷第4頁），而其於同年月27
    日10時10分許為警所採之尿液，經送驗結果，甲基安非他命
    濃度為1107ng/ml、安非他命濃度為706ng/ml（見另案警卷
    第9頁）。依法務部調查局93年5月4日調科壹字第936241398
    0號函所示：「(一)依據英國藥學協會所編之CLARK′S ISOLAT
    ION AND IDENTIFICATION OF DRUGS乙書第349及350頁安非
    他命的Disposition in the Body記載人體施用安非他命後
    ，主要代謝物有未改變形態之安非他命，而無甲基安非他命
    ；另於該書第763及764頁甲基安非他命的Disposition in t
    he Body記載人體施用甲基安非他命後，在主要代謝物中未
    改變形態之甲基安非他命佔施用劑量43%，而安非他命則約
    為5%，…(二)安非他命在國內取得不易，施用情形較少，尿液
    檢驗結果係甲基安非他命陽性者佔大部分。」等語，參酌被
    告上開鑑驗報告結果甲基安非他命與安非他命檢出濃度比例
    ，足見被告係施用第二級毒品甲基安非他命無訛。再者，被
    告於99年7月27日第2次採集之尿液檢驗結果，相較於99年7
    月25日第1次採集之尿液檢驗結果，體內代謝之甲基安非他
    命濃度大量減少一半，而第2次採尿之時間距離第1次採尿相
    隔2日，倘若被告於第1次採尿後，另有施用第二級毒品甲基
    安非他命之行為，其第2次所採尿液中，甲基安非他命濃度
    不可能出現不增反而遽減之現象，是認被告辯稱，伊最後1
    次施用第二級毒品係在99年7月24日19時30分許，其後並未
    再施用毒品等語，尚非虛妄，實堪採信。此外，公訴人並未
    舉證被告於99年7月25日在臺南市政府警察局第五分局採集
    尿液後，另有施用第二級毒品之行為，則基於「罪疑有利被
    告原則」，應認被告先後於99年7月25日與同年月27日，2次
    所採之尿液檢體，經檢驗出甲基安非他命、安非他命陽性反
    應，係基於同一次（即99年7月24日）施用第二級毒品所致
    ，並非被告於99年7月25日採尿後另有施用第二級毒品之行
    為，而與上開本院99年度簡字第2507號確定刑事簡易判決為
    同一案件。
三、綜上所述，檢察官對被告起訴之本件施用第二級毒品之犯行
    ，應與前案（即本院99年度簡字第2507號）所認定之施用第
    二級毒品犯行，為同一案件，而為前案確定判決效力所及，
    爰依刑事訴訟第302條第1款，自應為諭知免訴之判決。
據上論結，應依刑事訴訟法第302條第1款，判決如主文。
中    華    民    國   100    年    4     月    29    日
                  刑事第六庭  法  官      田幸艷
以上正本證明與原本無異。
如不服本判決應於收受判決後10日內向本院提出上訴書狀，並應
敘述具體理由。其未敘述上訴理由者，應於上訴期間屆滿後20日
內向本院補提理由書（均須按他造當事人之人數附繕本)「 切勿
逕送上級法院」。
                              書記官      張尹嫚
中    華    民    國   100    年    4     月    29    日